【裁判字號】    98,上訴,1036
【裁判日期】    980323
【裁判案由】    毒品危害防制條例
【裁判全文】
臺灣高等法院刑事判決                98年度上訴字第1036號
上  訴  人
即  被  告  甲○○
                      樓加蓋之.
                    (現另案於臺灣臺北監獄臺北分監執行中)
上列上訴人因違反毒品危害防制條例案件，不服臺灣板橋地方法
院97年度訴字第4729號，中華民國97年11月28日第一審判決（起
訴案號：臺灣板橋地方法院檢察署97年度毒偵字第7615號），提
起上訴，本院判決如下：
    主  文
上訴駁回。
    理  由
一、按刑事訴訟法第350條、第361條規定，不服地方法院之第一
    審判決而上訴者，須提出上訴書狀，並應敘述具體理由，為
    上訴必備之程式。倘已提出上訴理由，但所提非屬具體理由
    者，則由第二審法院以上訴不合法律上之程式，判決駁回。
    而所謂具體理由，必係依據卷內既有訴訟資料或提出新事實
    或新證據，指摘或表明第一審判決有何採證認事、用法或量
    刑等足以影響判決本旨之不當或違法，而構成應予撤銷之具
    體事由，始克當之（例如：依憑證據法則具體指出所採證據
    何以不具證據能力，或依憑卷證資料，明確指出所為證據證
    明力之判斷如何違背經驗、論理法則）；倘僅泛言原判決認
    定事實錯誤、違背法令、量刑失之過重或輕縱，而未依上揭
    意旨指出具體事由，皆難謂係具體理由，俾與第二審上訴制
    度旨在請求第二審法院撤銷、變更第一審不當或違法之判決
    ，以實現個案救濟之立法目的相契合，並節制濫行上訴。又
    上訴意旨對於原判決實體上之違法，或程序上之違法，均必
    須為具體的指摘，俾得就其指摘事項加以審查。至上訴理由
    書雖指摘原判決有刑事訴訟法第379 條某幾款之違背法令情
    形，但核其所述事實，與各該款之違法情形無一符合時，（
    例如當事人或辯護人在原審並未聲請調查某證據，竟指摘其
    未予調查該證據。又如誤以在訴訟上其他主張為上訴事項，
    而指原審未予判決。又如指原判決不載未予諭知緩刑之理由
    為理由不備之類），仍不能認為其上訴已合法律上之程式（
    最高法院71年度第3次刑事庭會議決議一參照）。
二、查本件被告甲○○提起上訴，其上訴理由略以：其於民國97
    年8月17日、同年月30日、同年9月2日及同年月4日，二十餘
    天內先後為警查獲四次，客觀上可認其係於密切接近之一定
    時間內為之，且有鑑於施用毒品者，大都具有「成癮性」，
    而有反覆實行施用毒品之性質，是其上開四次施用毒品行為
    ，得以集合犯論以一罪，而其中一次既經法院分別判處有期
    徒刑十月，原審又據以判處有期徒刑一年，顯有違誤，請予
    撤銷改判云云。惟按所謂集合犯限於在犯罪構成要件上本即
    預定有複數之同種行為反覆實施之犯罪而言。施用毒品之犯
    罪構成要件，本質上不當然含為同種行為反覆實施之要件，
    復參酌刑法刪除連續犯之立法意旨，乃欲將本應各自獨立評
    價之數罪，回歸本來就應賦予複數法律效果之原貌，因此，
    就刑法修正施行後多次施用毒品之犯行，採一罪一罰，始符
    合立法本旨（最高法院九十六年度第九次刑事庭會議決議參
    照）。故被告於本案施用毒品之犯行，與其所指另外三案中
    施用毒品犯行係各別獨立成罪，並無集合犯之關係，被告上
    訴主張，容有誤認，自尚難認其已依據卷內既有訴訟資料或
    提出新事證，指摘或表明第一審判決有何採證認事、用法或
    量刑等足以影響判決本旨之不當或違法，而構成應予撤銷之
    具體事由。是被告上訴，未以書狀敘述具體理由，應認其上
    訴為不合法律上之程式，爰不經言詞辯論，予以駁回。
三、據上論斷，應依刑事訴訟法第367條前段、第372條，判決如
    主文。
中    華    民    國    98    年    3     月    23    日
                  刑事第二十一庭審判長法  官  蘇隆惠
                                      法  官  曾家貽
                                      法  官  楊力進
以上正本證明與原本無異。
如不服本判決，應於收受送達後10日內向本院提出上訴書狀，其
未敘述上訴之理由者並得於提起上訴後10日內向本院補提理由書
（均須按他造當事人之人數附繕本）「切勿逕送上級法院」。
                                      書記官  何仁崴
中    華    民    國    98    年    3     月    23    日


司法院資訊處製作；財團法人民間司法改革基金會備份。
